# 个人简历

### 基本资料

• 姓名: 渌奇峰

• 邮箱: ddcien.lu@gmail.com

• 手机: 18611862869

## 教育背景

2003/09~2007/07 电子科技大学 电子信息工程 本科

### 工作经历

### 2016/09~至今 北京博源恒芯科技股份有限公司

• 职务:嵌入式软件工程师

• 工作职责: 负责喷墨打印控制系统中主板操作系统的开发和维护,以及日常管理工作。

#### 主要项目

#### S100/S300/S350系统

• Sx00系统是S系统后续的替代产品,该系统使用CycloneV和Zynq7000为主控芯片,采用实时Linux(PREEMPT\_RT)作为其操作系统。本人在该项目中主要负责操作系统平台的开发和维护工作,包括U-boot的移植、功能扩展,Linux内核的编译配置,Debian发行版根文件系统的生成和配置,系统监控和管理软件的设计和开发。以及,最主要的,设计和开发FPGA的驱动程序,以及制定应用程序与FPGA之间的访问接口。

#### 工装系统

• 工装系统用于板卡硬件的自动测试,用于板卡生产和返修检测。该系统采用 openocd+jlink组合,并配合专用硬件测试代码,完成自动化硬件测试,并上报测试报 告。若用在生产环节,该系统还会在硬件测试通过后,负责板卡烧录,包括FLASH, E2PROM等。 该系统的软件由我本人独立完成,包括openocd的配置文件的编写,以及 板上硬件资源测程序的编写和维护。

#### A+系统/S系统

• A+系统和S系统是公司主打产品,由于历史遗留原因,基本上形成每个客户,每个机型,甚至每个功能需求都会产生一个代码分支的局面,导致代码极难维护。在该项目中,我负责两个系统的代码合并和重构。将系统分为硬件层,操作系统层,以及VFS层。硬件层有分为BSP和HAL两个部分,HAL层将硬件的访问方式加以抽象,形成统一的访问和管理接口。操作系统层主要包括操作系统的实现,以及部分POSIX接口的实现,当前已经实现了uCOS-II,uCOS-III,FreeRTOS。VFS层负责文件系统的统一,已经完成RAMFS,DEVFS,VFAT等几个文件系统。

#### ETH2USB板卡

• ETH2USB板卡实现通过网络访问USB设备,支持一对多,即ETH2USB板卡可以同时连接多个USB设备。系统采用Debian发行版加自编译Linux内核。主服务程序使用Python3编写,采用python asyncio和libusb的异步传输方式实现高数据吞吐性能。该项目软件部分由本人独立完成,包括U-boot的移植、功能扩展,Linux内核的编译配置,Debian发行版根文件系统的生成和配置,以及服务程序通信协议的和软件的开发。

### 2014/09~2016/06 北京释码大华科技有限公司

- 职务:嵌入式部门经理
- 工作职责:负责带领嵌入式部门完成基于虹膜识别技术的各类设备的研发工作。具体工作主要包括软件开发,团队以及项目管理等。软件开发主要包括移植虹膜识别算法到不同的硬件平台,并针对不同目标产品的具体功能需求以及硬件平台资源,编写基础功能模块,整合虹膜识别算法,最终形成针对特定硬件平台的虹膜识别SDK产品。软件研发主要针对嵌入式Linux,以及Android NDK,主要为应用层开发各类产品的SDK。

#### 主要项目

#### 虹膜识别核心模块

• 主要职责:项目管理,产品软硬件架构设计;软件开发。主要为硬件平台的选型,扩展接口的设计,外包管理,以及虹膜识别算法的移植,虹膜录入识别流程的实现调优,以

及项目组其他工程师的日常管理以及任务分配等。

• 项目简介:该项目旨在开发一款通用型虹识别模块。该模块首先必须能够流畅地运行公司现有虹膜识别算法,并且能够支持公司现有所有虹膜采集设备。同时该模块接口丰富,体积小巧,功耗低,成本低廉,方便集成,适用于各类需要虹膜识别技术的场合,能够极大地缩短产品开发周期,占领市场先机。

#### 智能虹膜门锁

- 主要职责:根据市场信息制定智能虹膜门锁技术需求,制定项目整体开发计划,软件架构定制、开发。前后在Intel Edison平台,RockChip的RK3188平台上使用Linux和Android系统上实现智能虹膜门锁SDK的开发。主要工作内容为移植公司的虹膜识别算法到相应的平台,并实现虹膜录入、识别等操作的流程,并最终整合系统硬件资源实现虹膜门锁SDK的开发。
- 项目简介:智能虹膜门锁,基于安全级别仅次于DNA的虹膜识别技术。其核心功能为通过识别用户的虹膜信息,来确认用户身份的合法性。若人份认真成功,则可以打开门锁;若非法用户,则会将非法用户的面部信息(照片或视频)保存,或者发送至设定好的邮箱或是服务器。同时,该智能虹膜门锁还具备电子猫眼,远程监控,远程开锁,单次密码等功能。

### 2010/05~ 2014/04 斯玛特电子设备 (北京) 有限公司

- 职务:高级嵌入式Linux系统工程师
- 工作职责:负责ARM-Linux平台软件开发工作,以及项目管理等。具体包括硬件平台的设计开发,软件开发包括Uboot以及Linux kernel的移植,实现Linux在新硬件平台上的Bring-Up,各类设备驱动程序的编写,应用层基础架构的设计以及编码实现。

#### 主要项目

#### **PayBuddy**

- 主要责任:负责底层设备驱动的开发,和应用程序框架的设计与实现,并负责培训新员工,以及项目管理。设备驱动开发包括有,指纹识别模括(使用USB或者URAT接口),NFC芯片(使用SPI/I2C/UART接口),WIFI(SPI接口),IC卡芯片(使用SPI和GPIO接口)等。
- 项目简介:该项目是SignaturePAD的升级版,在SignaturePAD的基础上增加很多功能,如指纹识别,NFC,WIFI,GPRS,IC卡,CAMERA等。

#### 签名显示终端 (SignaturePAD)

- 主要责任:整套软件系统独立完成。包括底层的Bootloader, Linux Kernel,设备驱动程序;以及应用层机构设计与代码实现。同时需根据客户需求开发新功能。设备驱动主要为USB Gadget,LCD屏幕,以及实现普通电阻触摸屏的压力检测等。并采用Cairo实现了一个简单的图形库。
- 项目简介:该项目是CITI银行的合作项目,最终产品是签名显示终端。该设备使用USB与POS连接。消费者刷卡消费时,传统的模式是机打小票后,由消费者在小票上进行签名确认。而本产品,将取代这种模式,消费者在签名板上签名确认后,签名板会将签名上传给POS,POS会将签名直接打印到小票上。同时本产品还支持DCC(Dynamic Currency Conversion),EPP(Easy Payment Plan)显示、选择功能和广告播放等附加功能。

#### 银行服务手持终端

- 主要职责:主要是针对底层软件开发,包括Bootloader的开发,Linux Kernel的移植,以及设备驱动程序的开发等工作。还需配合硬件部门负责硬件的调试工作。设备驱动包括SPI接口的磁条卡读头,USB接口的指纹头,以及SPI接口的NFC芯片等。
- 项目简介:该项目用于马来西亚的银行业务,是一款手持终端,也可以用于桌面应用。该产品具备4个IC卡槽,符合ISO7816标准,可以访问1.8v、3.0v和5.0v的各种接触式智能卡;一个NFC设备,支持ISO/IEC 14443 Type A、ISO/IEC 14443 Type B和FeliCa类型的各类非接触式智能卡。一个指纹头,可以录入、存储、校验指纹信息;一个3磁道磁条卡读头,可以读取磁条卡的1\2\3磁道的信息。同时该产品还支持防拆功能。该项目提供客户定制服务,可以根据客户不同的需求开发软件,实现一机多用。

### 2007/07~2010/04 天津通信广播集团有限公司

- 职务:嵌入式软件工程师
- 工作职责:ARM7以及ARM9平台下的嵌入式软件开发,包括前后台系统,RTOS (uCOS\FreeRTOS等),Linux等。在ARM7平台上开发前后台系统,移植uCOS, FreeRTOS等实时操作系统;在ARM9平台上移植UBoot以及Linux kernel,并且完成文件系统及系统启动流程的定制,并在相应的系统环境下进行具体业务逻辑的开发。

#### 主要项目

#### POC手持终端

• 主要职责:主要是针对底层软件开发,包括Bootloader的开发,Linux Kernel的移植,以及设备驱动程序的开发等工作。包括Uboot,Linux kernel的移植、剪裁、优化,以及Linux系统启动的定制等:以及各种设备驱动程序的开发,包括使用I80接口的点阵LCD

屏幕驱动,使用ADC实现的KEYPAD驱动,以及CODEC等。同时开发了一套适用于低分辨率点阵屏幕的图形库,以及集成各类硬件资源,最终整合为系统SDK。

• 项目简介:该项目是车载远程监控终端的一个附属项目,由于车载远程监控终端的通信都是通过GPRS的,但是GPRS流量还是有很多余量,该项目就是使用这些余量,使车辆司机之间可以进行通信(包括文本和语音),支持一对一,一对多的通信方式。从而可以利用GPRS余量,减少电话费用。该项目硬件平台基于ARM9处理器;软件方面使用LINUX操作系统,SIP、RTP、ZRTP和SRTP等通信协议,负责文本和语音数据的传输;使用SPEEX等语音压缩算法,保证语音数据能够有效地传输的情况下,最大限度的减少数据流量,增加数据传输的实时性。

## 专业技能

- 嵌入式
- ARM
- RTOS, Linux
- C/C++ , Python , Shell, Markdown
- · Vim, Git, Cmake
- Openocd

## 自我评价

本人2007年毕业于电子科技大学,电子信息工程专业。在嵌入式,ARM,Linux领域有15年的工作经验。

对嵌入式软件系统,包括前后台,RTOS(uCOS-II/uCOS-II/FreeRTOS/RtThread), Linux kernel(mainline/RT)有丰富开发经验。

熟练掌握Linux平台下各种开发工具,gcc、git, vim, cmake, openocd等等。

精通C语言,熟悉Python语言。

本人性格开朗,真诚,乐观,易相处;具有团队精神,学习能力强;有高度的责任感和自制力,工作积极进取,开发经验丰富,善于解决工作中出现的各种问题。